臺灣板橋地方法院民事判決　　　　　　　96年度訴字第1495號
原　　　告　信一預拌混凝土股份有限公司
法定代理人　丙○○
訴訟代理人　甲○○
被　　　告　丁○○
兼　上一人
訴訟代理人　乙○○
上列當事人間給付貨款事件，經本院於民國96年8 月21日言詞辯
論終結，判決如下：
    主  文
被告應連帶給付原告新臺幣柒拾伍萬肆仟柒佰柒拾伍元及自民國
九十五年八月三十日起至清償日止，按週年利率百分之五計算之
利息。
訴訟費用由被告連帶負擔。
  事實及理由
一、原告主張：緣被告乙○○以被告丁○○為連帶保證人，向原
    告訂購預拌混凝土一批，貨款共計新台幣（下同）1,454,
    775 元，被告迄今尚積欠貨款754,775 元，經原告屢次向被
    告催討而不獲付款。原告出賣之預拌混凝土早於95年1 月間
    ，就已全部交付被告施工使用完畢，兩造契約並無約定原告
    需提供被告系爭買賣標的物之測試報告書。且預拌混凝土之
    測試報告係就原料本身為測試，系爭貨品經施工使用後原告
    就無法測試，因施工品質會影響測試結果。爰依買賣契約起
    訴請求系爭貨款，並聲明如主文所示。
二、被告辯稱：對原告請求的貨款金額沒有意見。但因系爭工程
    款，第三人即定作之業主還沒有付款給被告，該業主要求被
    告提供系爭預拌混凝土的測試報告，才願意付款，所以被告
    希望原告可以提供系爭混凝土之測試報告給被告，被告才同
    意付款給原告。聲明：原告之訴駁回、訴訟費用由原告負擔
    。
三、經查，本件原告主張被告乙○○繳同被告丁○○為連帶保證
    人，向原告購買預拌混凝土，原告已依約出貨完畢，惟被告
    迄今尚有應收貨款合計 754,775元未付之事實，業經提出與
    所述相符之同意書在卷為憑，且為被告所不否認，自堪信為
    真實。至被告雖仍以前揭陳詞置辯，然查：
(一)、稱買賣者，謂當事人約定一方移轉財產權於他方，他方支付
    價金之契約；買受人對於出賣人，有交付約定價金及受領標
    的物之義務，民法第345 條、第367 條分別定有明文。本件
    原告與被告乙○○間成立買賣契約為渠等所不爭執，依上說
    明，於買受人即被告乙○○未依約償還買賣價款時，原告向
    被告乙○○請求支付所積欠之價款，於法並無不合。
(二)、被告雖抗辯原告應提供測試報告給被告，被告始同意付款給
    原告云云。惟查系爭買賣契約，並未約定原告負有提供系爭
    混凝土測試報告之義務，且被告又未能舉出系爭混凝土有何
    不符通常或約定品質之處，則被告執此抗辯以拒絕給付系爭
    貨款，其所辯自不可採。
(三)、又查，被告丁○○係被告乙○○上開債務之連帶保證人乙節
    ，有原告提出之同意書在卷可按，復為被告所不否認，是原
    告主張被告丁○○應與被告乙○○連帶負責等語，即屬有據
    ，應予准許。
四、從而，原告本於買賣契約關係及連帶保證契約關係，請求被
    告連帶給付 754,775元及自95年8 月30日起至清償日止，按
    週年利率5 ％計算之利息，為有理由，應予准許。
五、結論：本件原告之訴為有理由，依民事訴訟法第85條第2 項
    ，判決如主文。
中　　華　　民　　國　　96　　年　　8 　　月　　31　　日
                  民事第三庭    法　官　邱育佩
以上正本係照原本作成。
如對本判決上訴，須於判決送達後20日內向本院提出上訴狀。
中　　華　　民　　國　　96　　年　　8 　　月　　31　　日
                            書記官　王苑琦
